臺灣高等法院民事裁定
109年度抗字第593號
抗  告  人  施昇佑  
相  對  人  辜瓊珠  

上列當事人間停止執行事件，抗告人對於中華民國109年2月13日
臺灣士林地方法院109年度聲字第16號所為裁定提起抗告，本院
裁定如下：
    主  文
原裁定廢棄。
抗告人供擔保新臺幣貳佰伍拾萬元後，臺灣士林地方法院一○八
年度司執字第七Ｏ三六八號清償票據事件之強制執行程序，於臺
灣高雄地方法院一○九年度審訴字第四六號裁判確定前，應停止
執行。
聲請及抗告費用均由相對人負擔。
    理  由
一、按發票人主張本票係偽造、變造者，於前條裁定送達後20日
    內，得對執票人向為裁定之法院提起確認之訴。發票人證明
    已依前項規定提起訴訟時，執行法院應停止強制執行。但得
    依執票人聲請，許其提供相當擔保，繼續強制執行，亦得依
    發票人聲請，許其提供相當擔保，停止強制執行。發票人主
    張本票債權不存在而提起確認之訴不合於第1項之規定者，
    法院依發票人聲請，得許其提供相當並確實之擔保，停止強
    制執行。非訟事件法第195條定有明文。
二、經查，抗告人主張：相對人執如附件所示本票（下稱系爭本
    票)聲請准予強制執行，經臺灣臺北地方法院以99年度司票
    字第10484號裁定（下稱系爭本票裁定）准許後，即執系爭
    本票裁定聲請對伊財產為強制執行（案列原法院108年度司
    執字第70368號，下稱系爭執行程序）。惟伊已於民國109年
    3月13日向臺灣高雄地方法院提起反訴，請求確認系爭本票
    債權不存在（下稱系爭訴訟事件），自得依非訟事件法第19
    5條第3項規定，聲請裁定停止系爭執行程序。爰陳明願供擔
    保，請求裁定於系爭訴訟事件裁判確定前，停止系爭執行程
    序等情。已據提出系爭本票裁定、民事變更反訴起訴聲明狀
    、系爭執行程序108年11月15日執行命令為證（見本院卷第1
    9至21、23、53至55頁），合於非訟事件法第195條第3項規
    定。又強制執行程序需進行至執行名義所載債權全部達其目
    的時，始為終結（司法院院字第2776號解釋參照），系爭執
    行程序雖於108年12月9日核發移轉命令（見本院卷第47頁）
    ，惟系爭執行名義所載票款債權尚未全部達其目的，系爭執
    行程序顯未終結。則抗告人聲請於供擔保後停止系爭執行程
    序，核屬有據，自應准許。
三、次查，系爭本票面額為新臺幣(下同)960萬元，抗告人反訴
    請求確認系爭本票債權不存在，屬得上訴第三審之事件，參
    考各級法院辦案期限實施要點所定審判案件之期限，預估停
    止系爭執行程序之期間為4年4個月，據以估算相對人因系爭
    執行程序停止所受之利息損害為250萬元【0000000×0.06×〔4
    ＋(4/12)〕＝0000000，萬元以下四捨五入】，本件應命抗告人
    為相對人供擔保之金額，自應以上開數額為當。
四、從而，抗告人依非訟事件法第195條第3項規定，聲請停止系
    爭執行程序，為有理由，應予准許。原裁定駁回抗告人之聲
    請，自有未洽。抗告意旨執此指摘原裁定不當，求為廢棄改
    判，為有理由，爰由本院將原裁定廢棄，並裁定如主文第2
    項所示。
五、據上論結，本件抗告為有理由，爰裁定如主文。
中　　華　　民　　國　　109 　年　　5 　　月　　29　　日
                  民事第三庭
                      審判長法  官  林玉珮
                            法  官  朱美璘
                            法  官  何君豪
正本係照原本作成。
本裁定除以適用法規顯有錯誤為理由外，不得再抗告。如提起再
抗告，應於收受送達後10日內委任律師為代理人向本院提出再抗
告狀。並繳納再抗告費新臺幣１千元。
中　　華　　民　　國　　109 　年　　6 　　月　　2 　　日
  
　　　　　　　　　　　　　  書記官  陳奕伃
附件